【裁判字號】    99,交聲,2841
【裁判日期】    991130
【裁判案由】    聲明異議
【裁判全文】
臺灣高雄地方法院交通事件裁定        99年度交聲字第2841號
原處分機關  高雄市政府交通局
法定代理人  王國材
異  議  人  黃薰慧
即受處分人
上列異議人因違反道路交通管理處罰條例案件，對於高雄市政府
交通局民國99年10月11日高市交裁字第裁32-B00000000號違反道
路交通管理事件裁決書，聲明異議，本院裁定如下：
    主      文
異議駁回。
    理      由
一、原處分意旨略以：異議人即受處分人黃薰慧於民國99年9 月
    27日16時10分許，騎乘車牌號碼283-CZX 號重型機車，在高
    雄市○○路○○路段，有停車位置不依規定之違規，依道路
    交通管理處罰條例第56條第1 項第9 款，處罰鍰新臺幣（下
    同）600 元等節。
二、異議意旨則以：異議人之母親，當日不慎摔斷大腿骨，須緊
    急進行開刀手術。異議人回家準備住院衣物與證件時，先將
    母親託付給曾中風的大姊暫代看護，來院途中接獲母親已進
    入開刀房，一時心急如焚，到達醫院已14時許，因當時醫院
    周邊停車位已客滿，無一空隙，又不知何處可停，不得已才
    將機車暫時停放在本件違規舉發地點，與走道同向之走道旁
    ，並留通路，並非故意違規停車，爰請求撤銷原處分等語。
三、按汽車駕駛人停車時，有下列情形之一者，處新臺幣600 元
    以上1200元以下罰鍰：九、停車時間、位置、方式、車種不
    依規定。第1 項情形，交通勤務警察、依法令執行交通稽查
    任務人員或交通助理人員，應責令汽車駕駛人將車移置適當
    處所；如汽車駕駛人不予移置或不在車內時，得由該交通勤
    務警察、依法令執行交通稽查任務人員或交通助理人員為之
    。道路交通管理處罰條例第56條第1 項第9 款、第3 項定有
    明文。經查：
  (一)異議人對於在前揭時、地，違規將車牌號碼283-CZX 號重型
    機車停放在禁止臨時停車處所停車，且在為警舉發之際，異
    議人並未在車輛置放現場之事實，並未爭執（本院卷第1 至
    2 頁、第12頁）。此外，復有卷附違規照片、舉發違反道路
    交通管理事件通知單、高雄市政府交通局違反道路交通管理
    事件裁決書（本院卷第6 頁、第10頁背面、第13頁）在卷可
    稽，應堪認定。
  (二)次按違反道路交通管理事件統一裁罰基準及處理細則第12條
    第1 項第10款雖規定，行為人有駕駛汽車因緊急救護傷患或
    接送身心障礙者上、下車，致違反本條例規定者，而未嚴重
    危害交通安全、秩序，或發生交通事故，且情節輕微，以不
    舉發為適當者，交通勤務警察或依法令執行交通稽查任務人
    員得對其施以勸導，免予舉發。然從卷附異議人所提申訴書
    （本院卷第1 至2 頁、第12頁）之內容觀之，異議人之母親
    當日前往醫院接受檢查及治療時，尚有異議人之大姊陪同照
    料，並非僅由異議人1 人陪同前往就醫。又雖異議人之大姊
    行動略為不便，然異議人之母親既已在醫院接受醫療照護，
    即有醫護人員可得隨時照護，生命、身體應無緊急危難。且
    異議人緊急停車之際，異議人之母親已進入開刀房接受醫師
    治療，衡情更無任何緊急狀況可言，是異議人應無非得違規
    停車之必要。
四、綜上所述，異議人確有裁決書上所載未依規定停車之違規情
    事，事證明確，堪以認定。揆諸前揭法律規定，異議人既有
    上開違規情事，原處分機關依道路交通管理處罰條例第56條
    第1 項第1 款，對異議人裁處罰鍰600 元，並無違誤。是異
    議人執上開情詞聲明異議，請求撤銷原處分，為無理由，應
    予駁回。
五、據上論斷，應依道路交通管理處罰條例第87條第2 項，道路
    交通事件處理辦法第18條，裁定如主文。
中    華    民    國    99    年    11    月    30    日
                  交通法庭    法  官  謝文嵐
以上正本證明與原本無異。
如不服本裁定應於送達後5日內向本院提出抗告狀。
中    華    民    國    99    年    12    月     1    日
                              書記官  鄒秀珍

司法院資訊處製作；財團法人民間司法改革基金會備份。
